【裁判字號】    90,易,441
【裁判日期】    901204
【裁判案由】    毒品危害防制條例
【裁判全文】
台灣苗栗地方法院刑事判決                            九十年度易字第四四一號
    公  訴  人  臺灣苗栗地方法院檢察署檢察官
    被      告  甲○○
右列被告因違反毒品危害防制條例案件，經檢察官提起公訴（九十年度毒偵字第七五
二號）暨移送併案審理（臺灣臺中地方法院檢察署九十年度毒偵字第四三一０號），
本院判決如左：
    主      文
甲○○連續施用第二級毒品，處有期徒刑捌月。
扣案之第二級毒品安非他命含袋重拾點肆公克沒收銷燬之；供施用第二級毒品安非
他命器具夾鏈袋拾玖個、吸食玻璃管陸支、吸食塑膠瓶壹個、吸食器壹個、玻璃管壹
支均沒收之。
    事      實
一、甲○○前因施用毒品案件，經本院裁定送觀察、勒戒結果，因認無施用毒品傾向
    ，經臺灣苗栗地方法院檢察署檢察官，於八十九年三月七日以八十九年度毒偵字
    第四三九號為不起訴處分確定在案。嗣於八十九年間因二犯施用毒品案件，經本
    院以八十九年度毒聲字第一二六八號裁定送觀察、勒戒結果，認有施用毒品傾向
    ，經本院裁定送強制戒治，而其二犯施用毒品犯行，並經臺灣苗栗地方法院檢察
    署檢察官，以八十九年度毒偵字第一六二七號聲請簡易判決處刑書聲請簡易判決
    處刑，為本院於九十年二月二十八日以八十九年度苗簡字第五八四號判決，判處
    有期徒刑五月確定在案。詎甲○○仍不知悔改，基於施用第二級毒品之概括犯意
    ，自九十年五月十八日淩晨二時許起至同年八月十九日某時止，在其位於苗栗縣
    頭份鎮○○里○○鄰○○○路二七巷三六號之住處內及新竹等地，非法施用第二
    級毒品安非他命三、四次，嗣經警先於九十年五月十八日上午十二時許，在其上
    揭住處查獲，並扣得第二級毒品安非他命含袋重十三．四公克及其所有供施用第
    二級毒品安非他命器具夾鏈袋十九個；繼於九十年八月二十日下午八時四十分許
    ，經法務部調查局台中市調查站調查員，在台中市○○○○道附近查獲，並於翌
    日（即二十一日）上午十一時二十五分及十二時二十分許，分別派員至甲○○位
    於苗栗縣頭份鎮○○里○○鄰○○○路二七巷三六號及新竹市○○路○段二０五
    八十弄十九號五樓之住處內搜索，並扣得甲○○所有供施用第二級毒品安非他命
    吸食玻璃管六支、吸食塑膠瓶一個、吸食器一個、玻璃管一支，經分別採集其尿
    液送鑑結果，均呈甲基安非他命陽性反應，始查悉上情。
二、案經苗栗縣警察局移送台灣苗栗地方法院檢察署檢察官偵查起訴及法務部調查局
    台中市調查站報請台灣台中地方法院檢察署檢察官移送併案審理。
    理      由
一、右揭事實，業據被告迭於警訊時、偵查中及本院審理中坦承不諱，且被告於九十
    年五月十八日上午十二時許及同年八月二十日下午八時四十分許，經警查獲當場
    採集其尿液送鑑結果，呈甲基安非他命陽性反應，有苗栗縣衛生局煙毒尿液檢驗
    成績書、台中縣衛生局檢驗尿水報告書影本各一紙附卷可稽，並有第二級毒品安
    非他命含袋重十三．四公克及其所有供施用第二級毒品安非他命器具夾鏈袋十九
    個、吸食玻璃管六支、吸食塑膠瓶一個、吸食器一個、玻璃管一支扣案可資佐證
    。
    而被告前因施用毒品案件，經本院裁定送觀察、勒戒結果，因認無施用毒品傾向
    ，經臺灣苗栗地方法院檢察署檢察官，於八十九年三月七日以八十九年度毒偵字
    第四三九號為不起訴處分確定在案。嗣於八十九年間因二犯施用毒品案件，經本
    院以八十九年度毒聲字第一二六八號裁定送觀察、勒戒結果，認有施用毒品傾向
    ，經本院裁定送強制戒治，而其二犯施用毒品犯行，並經臺灣苗栗地方法院檢察
    署檢察官，以八十九年度毒偵字第一六二七號聲請簡易判決處刑書聲請簡易判決
    處刑，為本院於九十年二月二十八日以八十九年度苗簡字第五八四號判決，判處
    有期徒刑五月確定在案，亦有臺灣苗栗地方法院檢察署檢察官八十九年度毒偵字
    第一六二七號聲請簡易判決處刑書影本、本院八十九年度苗簡字第五八四號判決
    正本、台灣高等法院被告全國前案紀錄表及台灣高等法院檢察署刑案紀錄簡覆表
    各一份附卷可參，是被告上揭自白與事實相符。從而，本件事證明確，被告三犯
    施用毒品犯行應堪認定，應予依法論科。
二、按安非他命屬於八十七年五月二十日公布之毒品危害防制條例第二條第一項第二
    款規定之第二級毒品。核被告甲○○所為，係犯毒品危害防制條例第十條第二項
    之施用第二級毒品罪。被告施用毒品前之持有毒品行為，本應以持有論，惟持有
    後進而施用，其持有之低度行為應被施用之高度行為所吸收，故不再論以持有第
    二級毒品罪。又被告先後施用第二級毒品之犯行，時間密接，犯罪構成要件相同
    ，顯係基於概括犯意而反覆為之，為連續犯，應依刑法第五十六條之規定加重其
    刑。公訴人雖未敘及被告自九十年七月初某時起至同年八月十九日某時止，在其
    上揭住處內連續施用第二級毒品安非他命之犯行（臺灣臺中地方法院檢察署九十
    年度毒偵字第四三一０號移送併辦部分），然此部分事實與公訴人起訴部分之犯
    罪事實，既具有連續犯裁判上一罪關係，應為起訴效力所及，本院自得併予審判
    ，附此敘明。爰審酌被告前有多次施用毒品犯行、犯罪之目的、施用安非他命次
    數、犯後坦承部分犯行，尚知所悔悟態度良好等一切情狀，量處如主文所示之刑
    ，以示懲儆。至扣案之安非他命含袋重十三．四公克係被告所有，屬第二級毒品
    ，依毒品危害防制條例第十八條第一項規定，應予宣告沒收銷燬之；至其餘扣案
    之夾鏈袋十九個、吸食玻璃管六支、吸食塑膠瓶一個、吸食器一個、玻璃管一支
    、分裝塑膠帶二包，均係被告所有供施用第二級毒品安非他命之器具，業據被告
    供明在卷，爰依刑法第三十八條第一項第二款之規定予以宣告沒收。至另扣案之
    空塑膠袋九個雖係被告所有，惟係供其另行施用第一級毒品海洛因之工具（施用
    第一級毒品部分由台中地方法院另行審理中），核與本件無涉，爰不予宣告沒收
    ；又扣案之分裝塑膠袋二包，係被告之真實姓名不詳前屋主所有，並非被告所有
    ，業據被告供明在卷，核與刑法規定之沒收要件不合，亦不予宣告沒收，併此敘
    明。
據上論斷，應依刑事訴訟法第二百九十九條第一項前段，毒品危害防制條例第十條第
二項、第十八條第一項前段，刑法第十一條、第五十六條、第三十八條第一項第二款
，判決如主文。
本案經檢察官李基彰到庭執行職務。
中      華      民      國      九十      年      十二    月    四      日
                                        台灣苗栗地方法院刑事第二庭
                                            法  官  吳  炳  桂
右正本證明與原本無異。
如不服本判決，應於判決送達後十日內向本院提出上訴狀（須附繕本），上訴於台灣
高等法院台中分院。
                                            書記官  楊  慧  萍
中      華      民      國      九十      年      十二    月    十      日
附錄本判決論罪科刑法條全文：
毒品危害防制條例第十條第二項：
施用第二級毒品，處三年以下有期徒刑。


司法院資訊處製作；財團法人民間司法改革基金會備份。
